臺灣彰化地方法院民事裁定　　　　　 100年度司家聲字第16號
聲　請　人　行政院國軍退除役官兵輔導委員會彰化榮民自費安
　　　　　　養中心
法定代理人　曾得明
被繼承人　　胡亦貴
上列聲請人聲請准許變賣被繼承人遺產事件，本院裁定如下：
    主  文
准將被繼承人胡亦貴所有之遺產（坐落臺中市○○區○○段68地
號土地，面積77.41平方公尺，權利範圍：1979分之35；以及坐
落臺中市○○區○○段85地號土地，面積239.26平方公尺，權利
範圍：1979分之35）予以變賣。
程序費用新台幣壹仟元由被繼承人之遺產負擔。
    理  由
一、按遺產管理人有為保存遺產必要之處置、清償債務或交付遺
    贈物之職務，民法第1179條第1項2款、第4款定有明文。復
    按被繼承人在台灣地區之遺產，由大陸地區人民依法繼承者
    ，其所得財產總額，每人不得逾新台幣（下同）二百萬元；
    遺產中有以不動產為標的者，應將大陸地區繼承人之繼承權
    利折算為價額，臺灣地區與大陸地區人民關係條例第67條第
    1項、第4項亦定有明文。而行政院國軍退除役官兵無人繼承
    遺產管理辦法第8條之1第1項規定，遺產管理人為清償債務
    或交付遺贈物給大陸地區繼承人，有變賣遺產之必要者，應
    聲請法院許可後辦理。
二、本件聲請意旨略以：
（一）查被繼承人胡亦貴為退伍榮民，於民國（下同）89年3月8
      日死亡，聲請人為其遺產管理人，並已為其辦理無人繼承
      之公示催告完畢。
（二）次查，被繼承人亡故留有土地二筆，管理人即為聲請人。
      再查，胡九順為被繼承人在大陸地區之繼承人，並經本院
      90年度聲繼字第7號准予備查在案，從而聲請人應儘速拍
      賣被繼承人在台之系爭不動產以便繼承，爰聲請准許變賣
      該不動產，以利繼承程序之順利進行等語。
三、經查，聲請人主張之事實，業據提出被繼承人除戶謄本影本
    、本院90年3月7日彰院松民信90年度聲繼字第7號通知書影
    本、公示催告裁定影本、公示催告登報新聞紙影本、土地所
    有權狀及登記謄本為證，堪信屬實。次查，被繼承人胡亦貴
    在台並無繼承人，其在大陸地區之繼承人胡九順具狀向本院
    聲明繼承被繼承人之遺產，經本院90年度聲繼字第7號通知
    准予備查在案，因被繼承人遺有坐落臺中市○○區○○段68
    地，以及坐落臺中市○○區○○段85地號土地之不動產，依
    上開說明，被繼承人在大陸地區之繼承人不得在臺灣地區取
    得不動產物權，應將渠等之繼承權利折算為價額，且繼承財
    產總額不得逾二百萬元，故聲請人以遺產管理人之身分，以
    為移交遺產之原因，而聲請本院准予變賣被繼承人如主文所
    示之遺產，即無不合，應予准許。
四、依非訟事件法第157條，爰裁定如主文。
五、如對本裁定抗告，須於裁定送達後10日之不變期間內，向本
    院提出抗告狀，並繳納抗告費新臺幣1,000元。
中    華    民    國   100    年    11    月    10    日
                  家事法庭      司法事務官  劉俊佑